ACORDAO-COMPLETO-2352066

ACÓRDÃO DE RELAÇÃO

ACÓRDÃO DE RELAÇÃO 889/2019 ATA 12/2019 - PLENÁRIO

Acórdão 889/2019-TCU-Plenário
União, reunidos em Sessão de Plenário, ACORDAM, por unanimidade, com fundamento no art. 143, inciso V, alínea "d", do Regimento Interno do TCU, aprovado pela Resolução nº 246, de 2011, e na Súmula nº 145 do TCU, em retificar, por inexatidão material, o Acórdão 504/2019 prolatado pelo Plenário do TCU, na Sessão de 13/3/2019 (Ata nº 7/2019) , no que concerne aos seus itens 9.2.1.4 e 9.3, mantendo inalterados os demais termos do referido acórdão, além de restituir, em seguida, os autos à Sec-RJ, para que dê prosseguimento ao feito, de acordo com os pareceres emitidos nos autos, de sorte que:
i) onde se lê:
"9.2.1.4. pela irregular concessão de benefícios à Sra. Dilma Brum Ribeiro:	
		
	Valor - R$
	Data

	1.631,65
	1º//2006

leia-se:
"9.2.1.4. pela irregular concessão de benefícios à Sra. Dilma Brum Ribeiro:	
		
	Valor - R$
	Data

	1.631,65
	1º/8/2006

ii) onde se lê:
"9.3. aplicarem desfavor de Cláudio Regi de Oliveira Pinto, José Nunes Pinto e Chirley Silva Fraga, individualmente, a multa prevista no art. 57 da Lei nº 8.443, de 1992, sob os respectivos  valores de R$ 200.000,00 (duzentos mil reais) , R$ 8,00 (oitenta mil reais) e ...;"
leia-se:
"9.3. aplicarem desfavor de Cláudio Regi de Oliveira Pinto, José Nunes Pinto e Chirley Silva Fraga, individualmente, a multa prevista no art. 57 da Lei nº 8.443, de 1992, sob os respectivos  valores de R$ 200.000,00 (duzentos mil reais) , R$ 80.000,00 (oitenta mil reais)  e ...;"
1. Processo TC-Processo 031.769/2017-9 (TOMADA DE CONTAS ESPECIAL) 
	1.1. Responsáveis: Ailton da Silva Gomes (CPF XXX.411.377-XX) ; Álvaro Gama do Nascimento (CPF XXX.837.087-XX) ; Antônio da Costa Souza (CPF XXX.694.867-XX) ; Chirley Silva Fraga (CPF XXX.740.577-XX) ; Claudio Regi de Oliveira Pinto (CPF XXX.049.577-XX) ; Dilma Brum Ribeiro (CPF XXX.434.257-XX) ; Jose Antônio Abreu (CPF XXX.525.677-XX) ; Jose Nunes Pinto (CPF XXX.679.967-XX) e Suedis de Oliveira Coutinho (CPF XXX.462.217-XX) .
	1.2. Órgão/Entidade: Gerência Executiva do Instituto Nacional do Seguro Social em Volta Redonda - RJ.
	1.3. Relator: Ministro-Substituto André Luís de Carvalho.
	1.4. Representante do Ministério Público: Subprocurador-Geral Lucas Rocha Furtado.
	1.5. Unidade Técnica: Secretaria do TCU no Estado do Rio de Janeiro (Sec-RJ) .
	1.6. Representação legal: não há.
	1.7. Determinações/Recomendações/Orientações: não há.

Ailton da Silva Gomes (CPF XXX.411.377-XX); Álvaro Gama do Nascimento (CPF XXX.837.087-XX); Antônio da Costa Souza (CPF XXX.694.867-XX); Chirley Silva Fraga (CPF XXX.740.577-XX); Claudio Regi de Oliveira Pinto (CPF XXX.049.577-XX); Dilma Brum Ribeiro (CPF XXX.434.257-XX); Jose Antônio Abreu (CPF XXX.525.677-XX); Jose Nunes Pinto (CPF XXX.679.967-XX) e Suedis de Oliveira Coutinho (CPF XXX.462.217-XX).

ANDRÉ DE CARVALHO

não há.

TOMADA DE CONTAS ESPECIAL (TCE)

Secretaria do TCU no Estado do Rio de Janeiro (Sec-RJ).